【裁判字號】    95,抗,1693
【裁判日期】    951130
【裁判案由】    假處分
【裁判全文】
臺灣高等法院民事裁定                  95年度抗字第1693號
抗  告  人  甲○○○
上列抗告人因與乙○○間假處分事件，對於中華民國95年9月29
日臺灣士林地方法院95年度裁全字第5423號裁定提起抗告，本院
裁定如下：
    主  文
抗告駁回。
抗告訴訟費用由抗告人負擔。
    理  由
一本件相對人乙○○以伊與抗告人係夫妻關係，伊於民國88年間
  出資購買如原裁定附表所載之不動產（下稱系爭不動產），並
  信託登記為抗告人所有，頃因抗告人有暗中處分系爭不動產之
  圖，伊欲訴求抗告人回復所有權，惟恐抗告人趁隙處分，致日
  後難以強制執行，願供擔保，聲請裁定抗告人就系爭不動產禁
  止為讓與、設定負擔、出租及其他一切處分行為，原法院裁定
  准予相對人提供擔保7,500,000元後准如所請。抗告人以系爭
  不動產係其畢生積蓄購置，供其居住之處所，詎相對人竟於95
  年9月間不顧其死活，將其逐出系爭不動產，並將其唯一賴以
  棲身之處予以假處分，實有不當，因而抗告前來。
二查，原法院以相對人就系爭不動產現狀變更恐有日後不能強制
  執行之事實，業據提出戶籍謄本、房地產買賣契約書、買賣價
  款支付說明、支票、帳單、存摺、土地及建物登記謄本等為證
  ，可認有相當之釋明，相對人並願供擔保以補釋明之不足，乃
  准其假處分之聲請，經核於法尚無不合。又原裁定係禁止抗告
  人對於系爭不動產不得為讓與、設定負擔、出租等之處分行為
  ，則抗告人所受之損失無非係暫時無法就系爭不動產為處分收
  益行為，原法院以抗告人因本件假處分可能所受之損害，為將
  來訴訟期間未能即時處分系爭不動產之利息損失，乃以爭不動
  產購入價格32,500,000元按法定利率5%及本案訴訟所需第一、
  二、三審審理期限約需4年4月，並斟酌買賣、本案訴訟起訴時
  間等情狀，而酌定相對人應提供之擔保金額為7,500,000元，
  此復為抗告人抗告時所未爭執者，客觀上尚難謂顯不相當，對
  於原法院本其職權所為裁量之範圍，自應予以尊重。
三抗告人抗告意旨雖以：系爭不動產係其以畢生積蓄購買，相對
  人竟將其逐出系爭不動產，並將其賴以棲身之處所予以假處分
  云云。惟按假處分乃為保全強制執行方法之一種，苟合於假處
  分條件，並經債權人敘明假處分之原因存在，法院即得為假處
  分之裁判，至債權人起訴主張之實體上理由是否正當，乃屬本
  案判決問題，非假處分裁判中所能解決（最高法院89年度台抗
  字第31號民事裁判）。查，原法院准許相對人假處分之聲請及
  依職權酌定相對人供擔保之數額均尚無不合，如上述，縱令抗
  告人主張系爭不動產為其出資購買等語屬實，乃屬本案訴訟之
  實體問題，尚非系爭假處分裁定所能解決。又系爭假處分裁定
  僅禁止抗告人就系爭不動產為處分行為，並未排除其為日常居
  住之使用行為。
四綜上，原法院裁定准予假處分及酌定供擔保之金額，尚無不合
  。抗告人以系爭不動產為其出資購買云云，而指摘原裁定不當
  ，求予廢棄，為無理由，應予駁回。
五據上論結，本件抗告為無理由。爰依民事訴訟法第495條之1第
  1項、第449條第1項、第95條、第78條，裁定如主文。
中    華    民    國    95    年    11    月    30    日
                    民事第九庭
                        審判長法  官  黃熙嫣
                              法  官  呂太郎
                              法  官  楊力進
正本係照原本作成。
本裁定除以適用法規顯有錯誤為理由，並經本院許可外，不得再
抗告。如提起再抗告，應於收受後10日內委任律師為訴訟代理人
向本院提出再抗告狀。並繳納再抗告費新台幣１千元。
中    華    民    國    95    年    12    月    5     日
                              書記官  劉家聲


司法院資訊處製作；財團法人民間司法改革基金會備份。
